【裁判字號】    91,交聲,565
【裁判日期】    920227
【裁判案由】    違反道路交通管理處罰條例聲明異議
【裁判全文】
臺灣桃園地方法院交通事件裁定                    九十一年度交聲字第五六五號
    異  議  人
    即受處分人  甲○○
右列受處分人因違反道路交通管理處罰條例案件，對於交通部公路局新竹區監理所桃
園監理站九十一年十一月十日所為之處分（原處分案號：桃監裁五字第駕裁５２─Ｄ
九Ｂ二五二○四○號），聲明異議，本院裁定如左：
    主      文
異議駁回。
    理      由
一、按汽車駕駛人行經有燈光號誌管制之交岔路口闖紅燈者，處新台幣一千八百元以
    上五千四百元元以下罰鍰，道路交通管理處罰條例第五十三條定有明文，並依同
    條例第六十三條第一項第三款規定，記違規點數三點。
二、異議意旨如附件。
三、經查：
  (一)異議人即受處分人（以下簡稱異議人）甲○○於民國（下同）九十年十月五日下
    午十八時五分，駕駛自用小客車ＢＥ－一六五八號自用小客車，行經桃園縣桃園
    市○○路、三民路口，因闖紅燈違規，經桃園縣警察局交通隊員警以其違反道路
    交通管理處罰條例第五十三條規定予以舉發，有桃園縣警察局桃警局交字第Ｄ九
    Ｂ二五二○四○號舉發違反道路交通管理事件通知單一紙附卷可稽。並據證人即
    本件舉發之桃園縣警察局交通隊員警黃卯生到庭證稱：「（問：當時經過情形如
    何？）時間已經過太久，依我的記憶我當時是在該路口指揮交通，也是尖峰時間
    ，異議人應是春日路左轉三民路時闖紅燈，當時春日路已轉為紅燈，但異議人仍
    強行跟隨最後一部車左轉，因為該路口流量大，經常會塞車，又允許左轉，所以
    我們為了要疏導交通，所以會讓左轉車先停等，讓直行車先行後，再讓左轉車走
    ，這時即使變紅燈也會有車輛強行過來，也是屬於違規，而且別的分局如何處理
    ，我不知道，但是我們交通隊對於拒簽的紅單，都會以掛號寄給受舉發人」；及
    「（問：是否確定本件舉發正確？）我確定，我從未違法舉發。」等語，從而異
    議人確有本件闖紅燈之違規事實，堪以認定。
  (二)按交通警員製單舉發違反道路交通管理處罰條例所列之違規事實，本質上為行政
    處分，係公務員基於職務上權力，依法就特定之具體事件所為具公法上效果之單
    方行政行為，基於公務員為公法上行為具有公信力之原則，該行政處分當可被推
    定為真正，其據以依法處分之事實認定亦為正確無誤，本此公信原則，乃立法者
    賦予行政機關制定違反道路交通事件統一裁罰標準及處理細則，使執勤警員得當
    機處分以達其維護交通秩序、安全之行政目的。若謂公務員一切行政行為均需預
    留證據以證其實，則國家行政勢必窒礙難行。據此，刑事訴訟法就犯罪證據有關
    之規定中，與屬行政秩序罰之交通違規裁罰本質不合之部分，自不在準用之列。
    查本件異議人僅於庭訊時僅概稱：「我上下班的確會走這條路，舉發的時間也跟
    我上下班的時間差不多，但是我是一年以後才知道這件事，而且我真的對這件事
    沒有記憶，如果有違規，我也不會有拒簽紅單的情形產生。」等語，惟其並未就
    執勤員警之舉發有誤提出相關證據以供調查，本院亦查無證據足資證明執勤員警
    有何捏造事實違法取締之情事存在。則執勤警員本其維護交通秩序、安全職責所
    為之舉發，自應受到合法、正確之推定，異議人空言辯稱未闖紅燈云云，即難採
    信。
四、綜上，舉發單位以異議人有前揭違規事實，依道路交通管理處罰條例第五十三條
    第一項之規定舉發，核屬有據。原處分機關以異議人係違反該項規定，處罰鍰新
    台幣五千四百元並依同條例第六十三條第一項第三款規定，記違規點數三點，經
    核尚稱允當，異議人空言否認違規，指摘原處分不當，為無理由，應予駁回。
五、另異議人固質疑本件不應於已逾應到案時間一年後始予裁罰云云，但依照道路交
    通管理處罰條例第二條規定：「本條例未規定者，依其他法路規定。」之原則，
    原處分機關依行政執行法第七條第一項前段：「行政執行，自處分、裁定確定之
    日或其他依法令負有義務經通知限期履行之文書所定期間屆滿之日起，五年內未
    經執行者，不再執行；其於五年期間屆滿前已開始執行者，仍得繼續執行。」之
    規定，本於職權於上開五年內之期限前，對前揭違規事實予以裁罰，亦無何違反
    法令之處，併此敘明之。
據上論斷，應依道路交通管理處罰條例第八十七條第二項、道路交通案件處理辦法第
十九條，裁定如主文。
中      華      民      國    九十二    年      二      月    二十七    日
                                  臺灣桃園地方法院交通法庭
                                  法      官    江  德  民
右正本證明與原本無異
如不服本裁定應於送達後五日內向本院提出抗告狀
                                  法院書記官    常  毓  生
中      華      民      國    九十二    年      二      月    二十七    日


司法院資訊處製作；財團法人民間司法改革基金會備份。
